【裁判字號】    89,易,3937
【裁判日期】    900104
【裁判案由】    賭博
【裁判全文】
臺灣臺中地方法院刑事判決                        八十九年度易字第三九三七號
    公  訴  人  台灣台中地方法院檢察署檢察官
    被      告  丙○○
    被      告  乙○○
右列被告因違反電子遊戲場業管理條例案件，經檢察官聲請簡易處刑（八十九年度偵
字第一七０二四號），本院台中簡易庭認不宜簡易處刑，應依通常程序審理，本院判
決如左：
    主  文
丙○○、林金鏘共同以賭博為常業，丙○○處有期徒刑肆月，林金鏘處有期徒刑貳月
，如易科罰金，均以參佰元折算壹日。扣案之電動賭博機具伍臺、賭資新台幣捌佰陸
拾元，均沒收。
    事  實
一、丙○○基於常業賭博之犯意，自民國八十九年九月二十五日起，在位於台中市○
    ○○街一一九號欣欣便利商店之公眾得出入之場所內，擺設電動賭博機具五台，
    連續多次與不特定之人賭博財物。參與賭博之人，以新台幣（下同）一元換取一
    分之方式賭玩，賭客若賭贏，可得一至數倍不等之分數，並得以前開比率兌換現
    金，若賭輸，則投入之硬幣悉歸店家所有，丙○○並分別自該時及八十九年十月
    初起，雇用與之有犯意聯絡之甲○○（已結）及乙○○分別擔任櫃檯、現場管理
    人員，負責幫賭客開分、洗分、兌換硬幣等工作，並以之為常業。嗣於同年十月
    十三日十九時十四分許，適有賭客丁○○（已結）上在開地點賭玩，經警當場查
    獲，並扣得當場賭博之電動賭博機具五台、機具內賭資八百六十元及丁○○所有
    準備用以對賭博之硬幣四千四百七十元。
二、案經台中市警察局第一分局報請臺灣臺中地方法院檢察署檢察官聲請簡易處刑。
    理  由
一、訊據被告丙○○除否認可供不特定人賭玩外，餘均坦承不諱，被告林金鏘則否認
    有何賭博犯行，丙○○辯稱：伊僅提供給認識之朋友玩云云，林金鏘辯稱：伊僅
    負責補飲料、打發票等事情，電動玩具由老闆丙○○負責云云。經查右揭事實，
    業據被告丙○○於警、偵訊時供述甚詳，又丙○○於警訊時進一步陳述：該店係
    由甲○○負責兌換賭資給客人，林金鏘幫其看店等語，林金鏘於偵訊及本院審理
    時均供述：伊與甲○○輪班，查獲時正好要交班等語，可見林金鏘與甲○○同是
    在店內負責兌換現金、開分、洗分等工作，此外復有電動賭博機具五台、機具內
    賭資八百六十元及硬幣四千四百七十元扣案可證，並有查獲時照片、現場圖及現
    場檢查紀錄表在卷可憑，又依現場圖及現場檢查紀錄表觀之，電動賭博機具係擺
    設於便利商店內另一房間，被告等亦自承賭玩之人可隨時進入賭玩等語，查前開
    電動機具若無賭博性質，何以另闢房間擺設﹖綜上所陳，被告等所辯，係卸責之
    詞，不足採信，其犯行堪以認定。
二核被告二人所為，均係犯刑法第二百六十七條之常業賭博罪。被告二人與甲○○
    間就上開犯行，有犯意聯絡及行為分擔，均為共同正犯。爰審酌被告二人犯後否
    認犯行，不知悔悟，被告丙○○係店長，林金鏘僅係受雇者，電動賭博機具為五
    台等一切情狀，各量處如主文所示之刑，並均為諭知易科罰金之折算標準。扣案
    之電動賭博機具五台、賭資八百六十元，均係當場賭博之器具，應依刑法第二百
    六十六條第二項宣告沒收。
三、公訴意旨另以：被告丙○○及林金鏘未依電子遊戲場業管理條例辦理營利事業登
    記，即於右揭時地，經營電子遊戲場業，因認被告二人違反電子遊戲場業管理條
    例第十五條：「未依本條例規定辦理營利事業登記者，不得經營電子遊戲場業。
    」之規定，而涉有同條例第二十二條之罪嫌。惟按犯罪事實應依證據認定之，無
    證據不得推定其犯罪事實，刑事訴訟法第一百五十四條定有明文。又按電子遊戲
    場業管理條例所稱電子遊戲場業，指設置電子遊戲機供不特定人益智娛樂之營利
    事業，該條例第三條定有明文。再觀諸同條例第四條第二項規定該條例所指電子
    遊戲機不得有賭博或妨害風化之設計及裝置。及同條例第五條就電子遊戲場業之
    營業，依所擺設電子遊戲機種類之不同而分為普通級及限制級，第八條規定電子
    遊戲場之申請設立時，其營業場所應符合相關之都巿計畫法、區域計畫法、土地
    使用管制、建築法令及消防法令等之規定，第九條則規定電子遊戲場業之營業場
    所，應距離學校、醫院相當之距離以上。足見該條例之規範對象，應係專以設置
    電子遊戲機供人益智娛樂且具有一定規模之營利事業，至如其他營業場所如飲食
    店，於原本所營事業外，另行擺設電子遊戲機者，應無電子遊戲場業管理條例之
    適用。經查被告二人係在其經營之欣欣便利商店內間，擺設電動賭博機具五台，
    該機具顯係具有賭博之設計及裝置。依前揭說明，該五台機具既非屬供不特定人
    益智娛樂使用之電子遊戲機，又與該條例第四條第二項不符，又其開設之便利商
    店亦與該條例所稱之電子遊戲場有別，是以本件應無該條例之適用。此外，復查
    無其他積極證據足資證明被告二人確有公訴人所指此部分之犯行，不能證明被告
    犯罪，惟公訴人認與前開有罪部分有想像競合犯裁判上一罪之關係，爰不另為無
    罪諭知。
據上論斷，應依刑事訴訟法第四百五十二條、第二百九十九條第一項前段，刑法第二
十八條、第二百六十六條第一項前段、第二項、第二百六十七條、第四十一條，罰金
罰鍰提高標準條例第一條前段、第二條，判決如主文。
中      華      民      國      九十      年      一      月      四    日
                                        法  官  林郁婷
右正本證明與原本無異。
如不服本判決，應於送達後十日內向本院提出上訴狀 （須附繕本） ，上訴於台灣高
等法院台中分院。
                                        書記官
中      華      民      國      九十      年      一      月      四    日
附錄論罪科刑法條
刑法第二百六十七條︰以賭博為常業者，處二年以下有期徒刑，得併科一千元以下罰
金。
刑法第二百六十六條第一項前段：在公共場所或公眾得出入之場所賭博財物者，處一
千元以下罰金。


司法院資訊處製作；財團法人民間司法改革基金會備份。
